# 采掘业的采矿权核算问题

提问人：azhi 时间：2011-04-26 10:04:03
根据准则讲解 2010 ，P466页“石油天然气开采包括了矿区的取得、油气勘探、油气开发和油气生产等四个主要环节。” P465页“处于勘探活动中的矿区权益，应当按照油气准则进行处理；处于勘探活动开始前和结束后的矿区权益，应按其他相关准则进行处理。”
根据这两句话，我的理解是，在为取得矿区而支付的探矿权、采矿权等按照无形资产准则处理；勘探活动中的一些支出（地质调查、地球物理勘探、钻探探井和勘探型详探井、评价井和资料井以及维持未开发储量而发生的支出）按照石油天然气开采准则处理，资本化的作为“油气资产”核算；油气开发过程的打井支出等按照固定资产准则等处理。 但是，P472页“原制度将采矿权作为无形资产核算。油气准则规定，申请取得矿区权益时发生的探矿权使用费、采矿权使用费和采矿权价款等，统一作为油气资产（矿区权益）”？？ 同时，“石油天然气以外的采掘业企业的勘探和评价活动参照油气准则执行，其他活动应该按照相关准则进行处理。”
综上，采掘业的采矿权、探矿权等均不用单独作为无形资产核算吗？
[ 本帖最后由 azhi 于 2011-4-26 10:07 编辑 ]

回答人：chenyiwei
石油天然气以外的采掘行业，我见到过的一种做法是：勘探成本用于核算企业在地质勘探过程中所发生的各项费用和通过地质勘探取得的地质成果的实际成本，包括按规定申请取得探矿权其应交纳的探矿权使用费及在勘探生产过程中发生的各项费用；此外还包括申请取得国家出资勘查形成的探矿权(除应交纳探矿权使用费外)应交纳的探矿权价款。勘探成本在发生时记录入账，在取得地质成果之前一般在“在建工程”科目核算。如可合理地肯定勘探结束后可作商业生产及发展时，勘探成本转入无形资产；如预计不能形成商业生产及发展时，勘探成本一次计入当期损益。

回答人：chenyiwei
回复 藤椅 azhi 的帖子是这样的。

提问人：sandybaby 时间：2015-05-15 16:17:08
请问陈版，那除了油气开采企业外的其他采掘业企业取得采矿权和探矿权还是在无形资产中核算吗？感觉准则讲解 2010 中说的不是很清楚。实务当中遇到的企业都是在无形资产核算的，但在无形资产部分都找不到这部分内容。

回答人：chenyiwei
一般操作都是在无形资产核算，因为这是来源于法律法规和合同的权利，符合无形资产的定义和确认条件。

提问人：lhj229 时间：2019-08-27 16:22:32
请问陈老师，勘探过程中发生的利息可以资本化吗？查阅您以前的贴子说采矿权不能有利息资本化，但勘探过程中如果利息资本化，那就是最后利息也进入了无形资产，这样对吗？

回答人：chenyiwei
对应于资本化的勘探支出的利息（不是取得探矿权的支出）的利息可以资本化。